【裁判字號】    95,訴,2357
【裁判日期】    951222
【裁判案由】    偽證
【裁判全文】
臺灣桃園地方法院刑事判決              95年度訴字第2357號
公  訴  人  臺灣桃園地方法院檢察署檢察官
被      告  乙○○
輔  佐  人  甲○○
即  被  告
之  母
上列被告因偽證案件，經檢察官提起公訴（95年度偵字第20928
號），被告於準備程序中為有罪之陳述，本院合議庭裁定由受命
法官獨任進行簡式審判，茲判決如下︰
    主  文
乙○○證人，於執行審判職務之公署審判時，於案情有重要關係
之事項，供前具結，而為虛偽陳述，處有期徒刑肆月，緩刑參年
。
    事  實
一、緣徐仁壕因涉犯違反毒品危害防制條例案件，經臺灣桃園地
    方法院檢察署檢察官提起公訴，檢察官並以乙○○於該案警
    詢之時陳述為重要佐證，本院即於民國（下同）95年8 月29
    日下午2 時20分許，進行本院95年度訴字第711 號刑事案件
    審判程序時，由本院以證人身分傳訊乙○○。詎乙○○於上
    開審判期日，出庭為證人時，經審判長諭知證人具結義務及
    偽證處罰而具結後，基於偽證之犯意，就該案徐仁壕是否轉
    讓第二級毒品MDMA予乙○○之於案情有重要關係之事項，虛
    偽陳述稱，該案第二級毒品MDMA（俗稱搖頭丸）是向舞廳內
    不認識之人拿的，沒有向徐仁壕拿取搖頭丸等語，而足以影
    響法院判斷徐仁壕有無上開案件犯行之判決結果。惟其證詞
    未經該案審理法官採信，仍認定徐仁壕轉讓第二級毒品予乙
    ○○，徐仁壕上開犯行，並經本院以95年度訴字第711 號判
    決處有期徒刑1 年，嗣經上訴後，現仍由臺灣高等法院以95
    年度上訴字第4065號案件審理中。
二、案經臺灣桃園地方法院移送臺灣桃園地方法院檢察署檢察官
    偵查起訴。
    理  由
一、被告乙○○所為犯死刑、無期徒刑、最輕本刑為3 年以上有
    期徒刑以外之罪，被告於準備程序中就被訴事實為有罪之陳
    述，經法官告知簡式審判程序之旨，並聽取公訴人、被告之
    意見後，合議庭認為適宜，依刑事訴訟法第273 條之1 第1
    項規定，裁定進行簡式審判程序，先此敘明。
二、上開犯罪事實，業據被告自白不諱，被告於本院95年度訴字
    第711 號刑事案件審理時供前具結，而為虛偽陳述之內容，
    亦有本院95年度訴字第711 號刑事案件95年8 月29日審判筆
    錄，及被告所簽立之證人結文在卷可稽（95年度偵字第2092
    8 號卷第15、31頁）。再證人徐仁壕曾於95年8 月29日上開
    案件審理時，於本院法官前供稱：伊在舞廳遇到被告乙○○
    ，是被告約伊要去向別人買藥，當時伊身上有MDMA，被告就
    問伊跟別人買多少，伊說1 顆250 元，被告說很便宜，就拿
    500 元要跟伊拿2 顆MDMA等語（95年度偵字第20928 號卷第
    3 頁），亦與被告上開自白相符。再者，證人徐仁壕確有轉
    讓第二級毒品MDMA予被告之犯行，亦經本院以95年度訴字第
    711 號判決處有期徒刑1 年等情，有該判決書1 份在卷可按
    （95年度偵字第20928 號卷第32頁），足認被告於本院之自
    白應與事實相符，堪予採信。又按刑法上之偽證罪，為形式
    犯，不以結果之發生為要件，證人於供前或供後具結而就案
    情有重要關係之事項，故為虛偽陳述，其犯罪即成立，而該
    罪所謂於案情有重要關係之事項，則指該事項之有無，足以
    影響於裁判之結果者而言，至於其虛偽陳述，法院已否採為
    裁判或檢察官據為處分之基礎，或有無採為基礎之可能，皆
    於偽證罪之成立無影響（最高法院71年台上字第8127號判例
    、84年度台上字第3949號判決參照）。查被告於上開販賣毒
    品案件審理中之證詞既非屬實，若承審法官因此採信，則徐
    仁壕即可能因該證言判決無罪，是其上開證詞自屬與案情有
    重要關係之事項，惟被告仍於上開案件審理中，供前具結後
    為虛偽陳述，雖最終未經本院承審合議庭所採，然依前揭說
    明，要與偽證罪責之成立不生影響。綜上所述，本件事證明
    確，被告犯行堪以認定，應依法論罪科刑。
三、核被告所為，係犯刑法第168 條證人於執行審判職務之公署
    審判時，於案情有重要關係之事項，供前具結而為虛偽陳述
    之偽證罪。查前開證人徐仁壕轉讓第二級毒品部分，雖經本
    院以95年訴字第711 號判決處有期徒刑1 年，嗣經上訴，現
    由臺灣高等法院以95年度上訴字第4065號案件審理中，目前
    尚未確定，有徐仁壕之臺灣高等法院被告前案紀錄表在卷可
    稽（本院卷第36頁），是被告於本院訊問時之自白，乃於所
    虛偽陳述之前開案件裁判確定前自白，應依刑法第172 號規
    定減輕其刑。爰審酌被告之犯罪動機、目的、手段、犯罪所
    生危害、犯罪後態度等一切情狀，量處如主文所示之刑。又
    被告未曾受有期徒刑以上刑之宣告，有臺灣高等法院被告前
    案紀錄表在卷可稽，其因一時失慮，致觸犯本案犯行，惟犯
    後已知悔悟而如實坦承犯行，經此教訓，當知警惕，應無再
    犯之虞，本院認對其所宣告之刑以暫不執行為適當，爰宣告
    緩刑3 年，以啟自新。
據上論斷，應依刑事訴訟法第273 條之1 第1 項、第299 條第1
項前段，刑法第168 條、第172 條、第74條第1 項第1 款，判決
如主文。
中    華    民    國    95    年    12    月    22    日
                  刑事第七庭    法  官  劉為丕
上正本證明與原本無異。
如不服本判決，應於判決送達後10日內向本院提出上訴狀（應附
繕本），上訴於臺灣高等法院。
                                書記官  顏美惠
中    華    民    國    95    年    12    月    26    日
附錄本案論罪科刑法條：
中華民國刑法第168條
（偽證罪）
於執行審判職務之公署審判時或於檢察官偵查時，證人、鑑定人
、通譯於案情有重要關係之事項，供前或供後具結，而為虛偽陳
述者，處7年以下有期徒刑。


司法院資訊處製作；財團法人民間司法改革基金會備份。
